臺灣臺中地方法院刑事判決　　　　　　　　　 九十一年度交自字第一五、二九號
　　自　訴　人　甲○○
　　自　訴　人　林炳炎
　　被　　　告　丙○○
右列被告因過失傷害案件，經自訴人提起自訴，本院判決如左：
    主  文
丙○○因過失傷害人，處有期徒刑肆月，如易科罰金，以參佰元折算壹日。
    事  實
一、丙○○於民國（下同）九十年十二月十八日二十二時十分許，駕駛車牌號碼ＺＩ
    ─２０８６號自小客車，沿台中市○○○路由福安路往黎明路方向行駛於快車道
    ，至同路與安和路口，欲行右轉駛入安和路，應注意駕駛人駕駛汽車應遵守道路
    交通標誌、標線、號誌之指示，又在四車道以上或同向二車道道路，欲右轉彎時
    應距交岔路口三十公尺前換入外側車道或右轉車道，及轉彎車應讓直行車先行，
    而依當時情形，又無不能注意之情事，竟疏於注意，貿然自快車道逕行右轉安和
    路，適甲○○騎乘車牌號碼ＺＵＵ─２１２號機車搭載乙○○（七十二年三月二
    十三日生），沿台中市○○○路由福安路往黎明路方向行駛於慢車道，至上開路
    口因見狀煞車不及，撞擊丙○○所駕駛小客車右側前葉子板因而人車倒地，致甲○○受有頭部外傷合併腦震盪之傷害，乙○○則受有牙齒脫落九顆（上三顆、下
    六顆）、上牙齦撕裂傷四公分、下牙齦撕裂傷六公分、下顎齒槽骨折及臉部多處
    挫傷等傷害。丙○○見肇事後，隨即報警，並於警員到達現場時陳述肇事經過，
    自首犯罪，而接受裁判。
二、案經甲○○、乙○○之法定代理人林炳炎分別提起自訴。
    理  由
一、訊據被告丙○○對於右開犯罪事實坦承右情不諱，核與自訴人甲○○、被害人乙○○指訴情節相符，並有交通事故處理登記簿、現場照片、肇事現場圖、診斷證
    明書等在卷可稽。雖被告另辯稱：駕駛機車者為乙○○而非自訴人甲○○，且所
    駕駛機車速度過快才撞到伊的小客車，亦有過失云云。惟查：本件車禍係甲○○
    騎乘車牌號碼ＺＵＵ─２１２號機車搭載乙○○等情，非但已据自訴人甲○○、
    被害人乙○○等二人指述明確，且依前述肇事現場圖亦已載明駕駛人係甲○○，
    是本件車禍駕駛機車者為甲○○，可以認定；雖被告另舉証人即其妻林曉蓉到庭
    証稱：受傷程度騎機車的人比較嚴重，被載的人比較不嚴重，二人都在機車上飛
    過去，是乙○○騎的云云，要屬車禍發生瞬間一時誤認及迴護之詞，殊不足取。
    又本件車禍之直接肇事原因，顯係被告駕駛小客車由快車道逕行右轉且未讓慢車
    道之直行車先行所致，與自訴人甲○○所駕駛機車速度快慢，並無相當因果關係
    ，即甲○○並無何過失可言。被告辯稱駕駛機車者亦應負過失責任云云，亦屬避
    重就輕之詞，顯無可取。按駕駛人駕駛汽車應遵守道路交通標誌、標線、號誌之
    指示，又在四車道以上或同向二車道道路，欲右轉彎時應距交岔路口三十公尺前
    換入外側車道或右轉車道，及轉彎車應讓直行車先行，道路交通安全規則第九十
    條、第一百零二條第一項第五、六款各定有明文。被告駕車自應注意上述道路交
    通安全規定，且依當時路狀，又無不能注意之情形，竟疏不注意為之，以致肇事
    ，致自訴人甲○○、被害人乙○○二人受傷，被告應有過失。況本件經送台灣省
    台中市區車輛行車事故鑑定委員會鑑定結果，亦持相同看法，有鑑定意見書在卷
    可稽，益證被告之行為有過失，是被告所辯自無可採，而被告之過失行為與被害
    人之受傷間具有相當因果關係，被告之犯行洵堪認定。
二、核被告所為，係犯刑法第二百八十四條第一項前段過失傷害之罪。被告以一行為
    ，同時致二人受傷，侵害數法益，屬一行為觸犯數罪名之想像競合犯，依刑法第
    五十五條前段規定從一過失傷害罪處斷。又被告於肇事後即向警報案接受偵訊並
    坦承肇事，已据被告供明並有肇事現場圖可按，為對於未發覺之罪自首而受裁判
    ，應酌減其刑。爰審酌被告之過失程度、所生之危害、肇事後之態度且被告尚未
    與被害人為民事和解賠償等一切情狀，判處如主文所示之刑，並諭知易科罰金折
    算之標準，以示懲儆。
三、據上論斷，應依刑事訴訟法第三百四十三條、第二百九十九條第一項前段，刑法
    第二百八十四條第一項前段、第六十二條前段、第五十五條、第四十一條第一項
    ，罰金罰鍰提高標準條例第一條前段、第二條，判決如主文。
中      華      民      國    九十一    年      七      月      二      日
                                      臺灣臺中地方法院交通法庭
                                      法  官   許金樹
右正本證明與原本無異
如不服本判決應於送達後十日內向本院提出上訴狀
                                          書記官
中      華      民      國    九十一    年      七      月      二      日
所犯法條：
刑法第二百八十四條第一項：因過失傷害人者，處六月以下有期徒刑、拘役或五百元
以下罰金，致重傷者，處一年以下有期徒刑、拘役或五百元以下罰金。
